# Mauricio Alvarez Quispe

Dirección: Av. Los Vicus 340, Urb. La Calesa, Santiago de Surco.

Correo: mauricioalvarezquispe@outlook.com / Celular: (+51) 985260948

### **RESUMEN PROFESIONAL**

Ejecutivo con más de 2 años de experiencia en el área de Planeamiento y Control de Gestión, con enfoque en el manejo eficiente de la información, en empresas transnacionales y nacionales de los sectores retail y minero. Experiencia en la generación de reportes financieros/comerciales, automatización del manejo de la información, control de indicadores y análisis de data. Orientado al logro de resultados, y rentabilidad del negocio, con alta adaptabilidad al cambio, iniciativa, colaboración y trabajo en equipo.

### **EXPERIENCIA LABORAL**

### **INCHCAPE**

Empresa multinacional de distribución, venta minorista y servicios automotrices con sede en Londres-Reino Unido, cuenta con una facturación de USD 469 MM y con 18,700 colaboradores.

# **INCHCAPE LATAM**

Empresa transnacional de distribución y retail automotriz, representante en Perú de las marcas SUBARU, BYD y DFSK, cuenta con una facturación anual de 25 MM USD y 250 colaboradores.

Asistente de Planeamiento y Control de Gestión Mar 2019-Mar 2020 Responsable del control de gastos del área de marketing de Marcas Chinas y Subaru, registro adecuado de las cuentas de ingresos y costos, análisis de las principales desviaciones de los gastos empresa, consolidación de información y reporte de KPIs requeridos por parte de casa matriz-Reino Unido, y también para las áreas internas de la organización. Análisis del gross profit por unidad de negocio.

- Líder de la automatización de la transformación de datos, a través de la implementación de Power Query, generación de consultas para el procesamiento de la información y creación de modelos relacionales, logrando reducir en 75% aproximadamente el tiempo de entrega de los reportes y facilitando la consistencia de la información.
- Pionero en la introducción de un nuevo software (Power BI) al área, con el objetivo de potenciar y profundizar el análisis de la información, a través del entrenamiento en la herramienta, creación de reportes comerciales y financieros e implementación exitosa de la herramienta, logrando reducir en 50% el tiempo de actualización de reportaría y aumentando la versatilidad y el alcance del análisis.

Practicante Profesional de Planeamiento y Control de Gestión Mar 2018-Feb 2019 Responsable de la asignación de costos automática en SAP, elaboración de reportes comerciales y financieros, control y mantenimiento de la base de datos de centros de costos y beneficios. Control del registro en el P&L y reclasificación de importes contables.

- Responsable de la reducción de incidencias en el P&L, a través del fortalecimiento de los canales de comunicación con los usuarios, creación de nuevos centros de costos y rápida identificación de incongruencias, logrando reducir en 70% las incidencias.
- Automatización de la transformación de información, a través del análisis del proceso, creación de macros y generación de plantillas, logrando reducir en 90% el tiempo que requerían algunos de estos procesos.

### **AGMIN S.A.C**

Empresa peruana del rubro minero con más de 20 años de experiencia en el mercado, experta en la extracción de minerales polimetálicos para su posterior venta y procesamiento.

Practicante preprofesional de Planeamiento Ago 2017-Mar 2018 Responsable del análisis del balance metalúrgico de las operaciones, elaboración de la valorización de minerales, desarrollo de presupuestos y cotizaciones. Reporte de costos y margen por operación.

- Optimización del cálculo del valor de los minerales, mediante el análisis del proceso inicial, creación de funciones matriciales en Excel y ordenamiento de la información, reduciendo así al menos el 50% del tiempo que tomaba este proceso y su complejidad.
- Optimización del reporte para las negociaciones comerciales, a través de la generación gráficos y tablas en Excel, manejo de fórmulas y consolidación de la información, logrando compactar el reporte en un 40%.

## FORMACION ACADEMICA

Universidad de Piura - Ingeniería Industrial y de sistemas

## **OTROS ESTUDIOS**

Programa financiero de aceleración laboral – Insider Partners	2018
First Certificate in English – Cambridge Assesment	2017
Excel Empresarial Avanzado – Universidad Nacional de Ingenieria	2016

### **DATOS DE INTERES**

Blog personal: https://malvape.github.io/myweb/